【裁判字號】    97,訴,1328
【裁判日期】    980206
【裁判案由】    違反毒品危害防制條例
【裁判全文】
臺灣雲林地方法院刑事判決              97年度訴字第1328號
公  訴  人  臺灣雲林地方法院檢察署檢察官
被      告  乙○○
                    （現於臺灣雲林看守所羈押中）
指定辯護人  洪士凱律師
上列被告因違反毒品危害防制條例案件，經檢察官提起公訴（97
年度偵字第5547、5626號），本院判決如下：
    主  文
乙○○販賣第一級毒品，累犯，處有期徒刑拾伍年陸月。扣案如
附表所示之物均沒收；販賣第一級毒品所得新臺幣參仟元沒收，
如全部或一部不能沒收時，以其財產抵償之。又販賣第一級毒品
，累犯，處有期徒刑拾伍年陸月。扣案如附表所示之物均沒收；
販賣第一級毒品所得新臺幣壹仟元沒收，如全部或一部不能沒收
時，以其財產抵償之。又販賣第一級毒品，累犯，處有期徒刑拾
伍年陸月。扣案如附表所示之物均沒收；販賣第一級毒品所得新
臺幣壹仟元沒收，如全部或一部不能沒收時，以其財產抵償之。
又販賣第一級毒品，累犯，處有期徒刑拾伍年陸月。扣案如附表
所示之物均沒收；販賣第一級毒品所得新臺幣壹仟元沒收，如全
部或一部不能沒收時，以其財產抵償之。應執行有期徒刑拾柒年
。扣案如附表所示之物均沒收；販賣第一級毒品所得新臺幣陸仟
元沒收，如全部或一部不能沒收時，以其財產抵償之。
    事  實
一、乙○○綽號「海馬」，前曾因施用毒品案件，經臺灣臺南地
    方法院以89年度易字第1597號判處有期徒刑6 月確定，與另
    犯他罪經撤銷假釋之殘刑接續執行，於民國95年1 月11日執
    行完畢。竟分別基於販賣第一級毒品以牟利之犯意，持用門
    號0000000000號行動電話作為聯絡工具，而先後為以下之行
    為：
  (一)於97年9 月30日16時31分至18時7 分間，與持用0000000000
    門號行動電話之丁○○聯絡後，在位於雲林縣西螺鎮某全聯
    福利中心，將攙有海洛因之香菸1 根、海洛因1 小包販賣予
    丁○○，並自丁○○處得款新臺幣（下同）3,000 元。
  (二)於97年10月12日15時35分、40分許，與丁○○以相同門號行
    動電話聯絡後，在址設雲林縣西螺鎮○○路135 號文化城理
    容院內將海洛因1 小包販賣予丁○○，並自丁○○處得款
    1,000 元。
  (三)於97年10月17日7時56分至9時31分期間，與丙○○聯絡後，
    在西螺鎮中央市場，將海洛因1小包販賣予丙○○，並自丙○○處得款1,000元。
  (四)於97年10月19日13時17分、13時47分許，與甲○○聯絡後，
    在西螺鎮果菜市場，將海洛因1小包販賣予甲○○，並自甲○○處得款1,000元。
    嗣經警在乙○○位於雲林縣西螺鎮○○路304 號第一旅社
    306 號房間內搜索，當場扣得乙○○所有供其販賣海洛因使
    用之MOTOROLA 行動電話（內含0000000000號SIM 卡1 片）1
    支、葡萄糖1 包、吸管分裝匙8 支及夾鏈袋3 個等物，因而
    得知上情。
二、案經臺灣雲林地方法院檢察署檢察官指揮雲林縣警察局西螺
    分局偵辦後起訴。
    理  由
壹、程序部分：
一、按被告以外之人於審判外之言詞或書面陳述，除法律有規定
    者外，不得作為證據，刑事訴訟法第159 條第1 項定有明文
    。證人丁○○、丙○○、甲○○於警詢之供述，屬於被告以
    外之人於審判外之言詞陳述，並據被告否認其證據能力，依
    首揭刑事訴訟法之規定，均無證據能力。
二、次按被告以外之人於偵查中向檢察官所為陳述，除顯有不可
    信之情況者外，得為證據；被告以外之人於審判外之陳述，
    雖不符前四條之規定，而經當事人於審判程序同意作為證據
    ，法院審酌該言詞陳述或書面陳述作成時之情況，認為適當
    者，亦得為證據，刑事訴訟法第159 條之1 第2 項、第159
    條之5 第1 項分別定有明文。經查，證人丁○○、丙○○、
    甲○○於偵查中之證述，通聯調閱查詢單、臺灣雲林地方法
    院97年聲監字第253 號通訊監察書與通訊監察譯文，及臺灣
    雲林地方法院電話紀錄表等，雖均屬被告以外之人於審判外
    之言詞或書面陳述，然經被告與檢察官同意作為證據使用，
    復經本院審酌該言詞或書面陳述作成時之情況，亦無不當或
    有何顯不可信之情形，復與本案待證事實具有關聯性，依上
    規定，應認具有證據能力，得作為本件證據使用。
貳、實體部分：
一、訊據被告乙○○固坦承平日持用0000000000號行動電話，其
    與丁○○、丙○○、甲○○對話內容與通訊譯文相符實在，
    且其有於上開事實欄一(一)至(四)所載之時間、地點，分別收取
    丁○○、丙○○、甲○○所交付之金錢，之後並有交付丁○○攙有海洛因之香菸1 根、海洛因1 小包，及丙○○、甲○○海洛因各1 小包之事實，惟矢口否認有何販賣第一級毒品
    海洛因之犯行，並辯稱：
  (一)其受到丁○○、丙○○、甲○○多次請託，因為心軟，故答
    應幫忙丁○○、丙○○、甲○○向藥頭購買毒品海洛因，每
    次拿錢之後，都要花時間調毒品，其本身並沒有海洛因可以
    販賣，故現場並未查獲毒品海洛因；
  (二)又其幫忙調海洛因，沒有獲得任何利益，主觀上並無販賣圖
    利之意圖；
  (三)另其有吃五分珠的習慣，因為五分珠會苦，故用吸管舀一點
    點葡萄糖含在嘴裡，夾鏈袋是用來包葡萄糖云云。
二、經查：
  (一)被告確有於事實欄一、(一)(二)所示時、地，販賣第一級毒品海
    洛因予證人丁○○之事實，業據證人丁○○於97年10月29日
    偵查中具結證稱：被告是伊公司「文化城理容院」之經理，
    伊使用門號0000000000行動電話，撥打0000000000號行動電
    話找被告，於97年9 月30日16時31分許、下午16時36分、17
    時26分、17時54分、18時7 分監聽譯文所載都是同一次買毒
    品的通話，中間被告有先到第一銀行對面的全家便利商店前
    ，因為伊的錢不夠，當場只給被告1,000 元，被告也只給伊
    一根沾有海洛因的香菸，隔天伊到文化城理容院再補給被告
    2,000 元，被告就交付一小包海洛因粉末，但品質很不好，
    這一次總共花了3,000 元買毒品。另外，於97年10月12日15
    時許，因為想要施用，便打電話給被告說要購買500 元之海
    洛因，被告就說不行，要1,000 元，並於當日在文化城理容
    院一手交錢一手交貨購買1,000 元海洛因等語（見偵卷第50
    至52頁）。其並於本院審理時證述：伊第一次是在97年9 月
    30日打電話向被告購買3,000 元海洛因，當天伊有在雲林縣
    西螺鎮全家便利商店前先拿錢給被告，被告叫伊等一下，又
    約到雲林縣西螺鎮的某全聯福利中心門口拿一根沾有海洛因
    的香菸及1 小包海洛因給伊，伊該次所買到的絕對是海洛因
    ，只是東西不夠好。第二次97年10月12日伊在店內樓下，本
    來要跟被告買500 元，被告說沒有1,000 元不行，後來伊直
    接拿錢1,000 元給被告，被告就直接拿給1 小包海洛因給伊
    ，一手交錢一手交貨等語明確（見本院卷第51至55頁），雖
    證人丁○○於本院審理時就有關其向被告購買第一級毒品海
    洛因之交付金錢及毒品之次數、方式，與其在偵查中之陳述
    略有歧異，惟究其原因或因時隔日久囿於記憶，以致所供內
    容有所出入，然觀諸證人丁○○證述其確有於上開事實欄一
    、(一)(二)所示時間，向被告購買毒品，分別為3,000 元及
    1,000 元，並購得一根沾有海洛因的香菸及海洛因之事實並
    無二致。此外，並有本院97年聲監字第253 號通訊監察書（
    見偵卷第178 頁）及附錄一所示證人丁○○與被告間之通訊
    監察譯文可資佐證（見偵卷第45至46頁），參以被告於警詢
    、偵查及本院審理時均未指出其與證人丁○○間有何恩怨糾
    葛，自可排除證人丁○○懷恨誣陷被告之可能，是證人丁○○上開證詞，自堪採信。
  (二)被告有於事實欄一、(三)所示時、地，販賣第一級毒品海洛因
    予證人丙○○之事實，業經：
    1.證人丙○○於97年10月29日之偵訊時證稱：〈提示並朗讀
      0000000000門號於97年10月17日8 時5 分監聽譯文〉這一
      通是向被告買毒品，有拿到1,000 元的毒品，是在中央市
      場，被告「海馬」拿毒品過來，伊拿給被告1,000 元。〈
      提示並朗讀0000000000門號於97年10月17日9 時31分監聽
      譯文〉也是同前一通電話所指在中央市場交易毒品的這一
      次，帶水就是指注射海洛因用乾淨的水，伊是用注射血管
      方式施用海洛因等語明確（見偵卷第174 至175 頁）；此
      外，復有本院97年聲監字第253 號通訊監察書（見偵卷第
      178 頁）及附錄二證人丙○○與被告間之通訊監察譯文可
      資證明（見偵卷第167 頁），顯見證人丙○○於97年10月
      17日確實有於上開地點，向被告購買1000元的海洛因。
    2.雖證人丙○○於本院審理時改稱：伊是透過朋友介紹知道
      可以跟被告拿毒品，於97年10月17伊係麻煩被告幫忙購買
      1000元之海洛因，之後約定交付地點在中央市場，有交付
      1000元及拿到海洛因，另因當伊叫被告幫拿毒品時，被告
      說自己有在施用，所以被告應該沒有賺錢等語（見本院卷
      第56頁正、反面、第60頁）。惟證人丙○○直至偵查中均
      未提及係委託被告代其購買毒品此一有利被告之情事，於
      本院審理中始改稱是請被告代購云云，其此部分證詞是否
      可採，即有可疑。
    3.另近來政府為杜絕毒品之氾濫，對於查緝施用及販賣毒品
      之工作，無不嚴加執行，販賣毒品罪又係重罪，設若無利
      可圖，衡情一般持有毒品之人當無輕易將所持有之海洛因
      轉讓他人，而甘冒於再次向他人購買時，有被查獲移送法
      辦之危險之理。又由卷附證人丙○○與被告間於97年10
      月17日7 時56分監聽譯文，被告已經說到「我渡（最）近
      很辣」等語（見警卷第110 頁），即被告明知警方查緝甚
      嚴，被告本人會有遭查獲之危險，卻於同日9 時再次與證
      人丙○○聯繫之後，不顧危險將海洛因連同注射水送往中
      央市場交給證人丙○○，足見被告應該是販賣，而非僅是
      幫證人丙○○代為購買毒品海洛因。
    4.又查被告本身於遭員警查獲當時係施用第二級毒品甲基安
      非他命，業經本院98年度易字第31號審理判決（起訴案號
      ：97年度毒偵字第1997號），並非施用第一級毒品海洛因
      ，再參以證人丙○○既證稱與被告僅係透過一位朋友介紹
      認識，兩人並無特殊交情或關係，卻會因為證人多次拜託
      而心軟，鋌而走險代購海洛因，並自身甘冒被查獲後可能
      面臨之無期徒刑、死刑等重刑，衡諸常情實殊難想像，是
      被告所辯無利可圖代為轉購一節，顯為推諉卸責之詞，不
      足採信。
  (三)被告有於事實欄一、(三)所示時、地，販賣第一級毒品海洛因
    予證人甲○○之事實，業經：
    1.證人甲○○於於97年10月29日偵訊時證稱：〈提示並朗讀
      0000000000門號於97年10月19日13時17分、13時47分監聽
      譯文〉是伊打給被告說要買1,000 元的毒品海洛因，那一
      次被告拿的毒品的量不夠。被告乙○○（綽號海馬）拿到
      西螺鎮大菜市場，而伊錢是在第二通電話後見面當面拿給
      他，過一會兒被告才拿毒品來給伊等語甚明（見偵卷第98
      頁），且有本院97年聲監字第253 號通訊監察書（見偵卷
      第178 頁）及附錄三證人甲○○與被告間之通訊監察譯文
     （ 見偵卷第89頁）在卷可為佐證，復參被告自警詢、偵查
      以至本院審理，均未曾爭執其與證人甲○○間有何嫌隙或
      恩怨糾葛，而販賣毒品又屬重罪，堪信證人甲○○並無設
      詞構陷被告之動機存在，是證人甲○○於偵查中所為被告
      有販賣毒品海洛因之證詞，應與事實相符，足堪採信。
    2.雖證人甲○○於本院審理時雖翻異前詞，改稱：伊係麻煩
      被告幫伊購買海洛因云云（見本院卷第61頁背面），然其
      於本院同日審理中復證稱：「（問：你是如何跟被告聯絡
      ？）打電話。（問：打電話後如何說？）說我要拿東西。
      （問：你人不用去找他？）要，要拿錢給他。（問：拿錢
      給他之後？）之後就走了，他在叫我多久之後再去找他。
      （問：你知道這毒品去那拿來給你的？）不知道，都他自
      己去。」、「（問：你跟被告認識多久？）沒多久。（問
      ：大概多久？）到被抓到，差不多兩、三個月。」、「（
      問：你跟被告有無很熟？）沒有。」等語（見本院卷第62
      頁正、反面），則由證人甲○○上開證詞可知，證人甲○○之所以在有施用毒品需求時與被告聯絡，其目的無非係
      為取得毒品，至於被告所交付之毒品來源，證人甲○○並
      不清楚，則被告就是否替證人甲○○取得毒品，及交付毒
      品之數量與代價既均有決策之能力，凡此均足徵被告與證
      人甲○○間確屬於毒品交易之行為，證人甲○○於本院審
      理中翻異前詞，仍不足以為被告有利之認定。
    3.又所謂「代為購買毒品」一般均係在購買者無貨源而代買
      者有貨源之情形下為常見，惟毒品交易乃法律所禁止者，
      故如非具有特殊關係或交情，一般人鮮少願無代價而多次
      為他人奔走代買毒品。又上開證人甲○○上開證述，已明
      確說到與被告僅認識2 、3 個月，並不熟識，顯見其等並
      無特殊交情或關係，被告卻會因為不熟識之證人甲○○，
      甘冒風險代購海洛因，自身承擔被查獲後面臨重刑之可能
      性極低，衡之常情亦難想像，是證人甲○○上開所稱及被
      告所辯，係無代價而為證人甲○○代為轉購等情，均無足
      採。
  (四)末按販賣毒品之所謂販賣行為，係行為人基於營利之目的，
    而販入或賣出毒品而言。販賣毒品者，其主觀上須有營利之
    意圖，且客觀上有販賣之行為，即足構成，至於實際上是否
    已經獲利，則非所問，最高法院93年度臺上字第1651號判決
    要旨參照。又販賣海洛因係違法行為，非可公然為之，且有
    其獨特之販售通路及管道，復無公定價格，容易增減分裝之
    份量，亦常加入非毒品成分以稀釋純度，而每次買賣之價量
    ，可能隨時依雙方關係深淺、資力、需求量及對行情之認知
    、來源是否充裕、查緝鬆嚴、購買者被查獲時供述購買對象
    之可能風險評估等，而異其標準，非可一概而論，本件證人
    丁○○、丙○○、甲○○均證述曾以3,000 元及1,000 元向
    被告購買海洛因等情明確，而被告既不承認其有前開販賣第
    一級毒品海洛因之事實，本院自無從查得其販入上開海洛因
    之真正價格，及其是否因非法販賣該海洛因予上開證人等而
    獲得具體利潤之金額。但由證人丁○○於上開偵查及本院審
    理時證述：買的毒品海洛因品質很不好等語（見偵卷第51
    頁、本院卷第53頁背面）；甲○○於上開偵查中證稱：買
    1,000 元的毒品海洛因，那一次被告拿的毒品的量不夠等語
    （見偵卷第98頁），綜合觀察判斷，可見被告係將海洛因混
    合稀釋或減量而獲利，此舉亦屬販賣利益之獲得，是其販賣
    第一級毒品海洛因，主觀上應有營利之意圖，應可認定。
  (五)此外，並有扣案之MOTOROLA行動電話1 支（含門號00000000
    00號之SIM 卡1 片）、葡萄糖1 包、吸管分裝匙8 支及夾鏈
    袋3 個，均為被告所有，而上開行動電話為供其聯絡販賣毒
    品海洛因所用，此有證人丁○○、丙○○、甲○○之證述及
    通聯調閱查詢單、通訊譯文等可為佐證；另葡萄糖1 包、吸
    管分裝匙8 支及夾鏈袋3 個，亦為被告販賣毒品用以稀釋、
    分裝毒品之物，此參附錄一證人丁○○編號5.97年10月12日
    下午03：35：24之通訊監察譯文益明，是上開扣案物品均足
    以作為被告上開犯行之佐證。雖被告辯稱因吃五分珠會苦，
    故用吸管分裝匙舀葡萄糖含在嘴裡，夾鏈袋是用來包葡萄糖
    所用云云，但其所稱顯與一般人服藥習慣與情況不同，因藥
    物本身主要應該是用於治療，不至於大量服用，況被告服藥
    會因為藥苦，會特地購買葡萄糖搭配，又需要用到吸管分裝
    匙「8 支」及夾鏈袋來裝葡萄糖，均與常情有違，應係飾卸
    之詞，不足採信。
  (六)綜上所述，被告所辯均屬事後諉責之詞，無從採信，本件事
    證明確，其意圖營利而販賣海洛因予丁○○、丙○○、甲○○之犯行，均洵堪認定，應依法論科。
三、論罪科刑的理由：
  (一)查海洛因屬毒品危害防制條例第2 條第2 項第1 款所列之第
    一級毒品。是核被告乙○○所為，均係犯毒品危害防制條例
    第4 條第1 項販賣第一級毒品罪。
  (二)被告4 次持有第一級毒品海洛因進而販賣，其持有之低度行
    為，分別為販賣之高度行為所吸收，均不另論罪。
  (三)被告乙○○所犯上開各罪，犯意各別，應予分論併罰。
  (四)又被告有如事實欄所記載之前科紀錄，此有臺灣高等法院被
    告前案紀錄表1 份附卷足憑，其於有期徒刑執行完畢後，5
    年內故意再犯本件有期徒刑以上之各罪，均為累犯，應依刑
    法第47條第1 項，就罰金刑部分俱加重其刑（因販賣第一級
    毒品罪之法定刑中死刑、無期徒刑部分，依刑法第64條第1
    項、第65條第1 項之規定，均不得加重）。
  (五)再按不分犯罪情況及結果如何，概以死刑、無期徒刑為法定
    刑，立法甚嚴，若有情輕法重之情，裁判時本有刑法第59條
    酌量減輕其刑之適用，足以免過嚴之刑，與憲法尚無牴觸，
    業經司法院大法官會議釋字第263 號解釋明確。被告販賣海
    洛因予他人施用，固戕害他人之身心，然觀本件販賣毒品之
    數量不多，所得總共僅為6,000 元，較之一般大盤或中盤毒
    梟販賣數量眾多，動輒數百萬、千萬元之暴利所生危害情形
    顯有不同，被告之犯罪情節尚非過重，縱處以法定最輕本刑
    無期徒刑，仍不免過苛，且無從與前開毒梟之惡行有所區隔
    ，是其犯罪情狀在客觀上足以引起一般人之同情，而有情輕
    法重之虞，爰依刑法第59條規定，就被告本案所犯毒品危害
    防制條例第4 條第1 項法定刑度死刑及無期徒刑部分減輕其
    刑，而就其餘部分（法定刑併科罰金部分）先加後減之。
  (六)爰審酌被告乙○○本身亦有施用毒品之惡習，當知毒品對人
    身心戕害之嚴重性，竟不思努力工作賺取正當酬勞，竟藉由
    流毒他人牟取利益，惡性不輕，又犯後仍飾詞卸責，欠缺對
    違法行為悔過之態度，然參酌其販賣毒品之數量非鉅，所得
    亦僅有6,000 元，暨其自承羈押前有正當工作等犯罪動機、
    手段及對於社會所造成之危害等一切情狀，分別量處如主文
    所示之刑，並定其應執行之刑，以資懲儆。
  (七)至本案雖被告乙○○主張其於遭查獲後，有於雲林縣警察局
    虎尾分局員警邱裕然借提訊問時供述毒品來源上手，之後檢
    察官並查獲該上手楊世盟，應符合相關減輕或免除刑責之規
    定。然查：
    1.按證人保護法第14條第1 項規定：「第2 條所列刑事案件
      之被告或犯罪嫌疑人，於偵查中供述與該案案情有重要關
      係之待證事項或其他共犯之犯罪事證，因而使檢察官得以
      追訴該案之其他共犯者，以經檢察官事先同意者為限，就
      其因供述所涉之犯罪減輕或免除其刑」。然上開證人保護
      法需「經檢察官事先同意者」為限，是由相關卷證資訊無
      法看出被告有經檢察官同意等情，是應無該規定之適用。
    2.次按毒品危害防制條例第17條規定：「犯第4 條第1 項至
      第4 項、第5 條第1 項至第4 項前段、第6 條第1 項至第
      4 項、第7 條第1 項至第4 項、第8 條第1 項至第4 項、
      第10條或第11條第1 項、第2 項之罪，供出毒品來源，因
      而破獲者，得減輕其刑。」揆其立法目的，係藉刑罰減免
      之誘因，以鼓勵刑事案件之被告，使其勇於供出毒品來源
      ，以協助檢、警有效追訴，如因而破獲者，得減輕其刑。
      故在解釋上，自應以被告翔實供出與毒品來源上手，因而
      破獲者，始有適用該規定減輕之餘地。
    3.經查，被告乙○○於97年10月29日之警詢時供陳：「我所
      施用之毒品是向綽號『阿發仔』所購得，並沒有將毒品轉
      賣給任何人。」等語（見偵卷第21頁），並未明確指出毒
      品來源上手之真實姓名與年籍資料。又雲林縣警察局虎尾
      分局偵查佐邱裕然陳稱：「1.在97年10月30日提訊被告乙○○做筆錄。2.沒有因為乙○○之供述來行動，因為不久
      另一組警員就已經破獲乙○○所供述之人，且乙○○只提
      供綽號並不知道真實姓名。3.在另一組偵查時已經知道犯
      罪行為人為誰，已經知道姓名，並在1 個月前就已經上線
      監聽。」等語，亦有本院公務電話紀錄表1 份（本院卷第
      40頁）可憑，是難認其有供述毒品來源，或有因而破獲毒
      品上手之情形，從而，與毒品危害防制條例第17條規定自
      有未合，無該規定減輕其刑之適用餘地，併此說明。
  (八)沒收部分：
    1.按犯第4 條至第9 條之罪者，其供犯罪所用或因犯罪所得
      之財物，均沒收之，如全部或一部不能沒收時，追徵其價
      額或以其財產抵償之，毒品危害防制條例第19條第1 項定
      有明文。
    2.查被告乙○○所持用MOTOROLA行動電話1 支（含門號
      0000000000號之SIM 卡1 片）、葡萄糖1 包、吸管分裝匙
      8 支及夾鏈袋3 個，均為其所有，並為供其販賣第一級毒
      品海洛因所用之物。從而，附表編號1 至4 所示上開扣案
      物品，均應依上開規定宣告沒收之。
    3.次查，被告販賣海洛因予丁○○2 次、丙○○、甲○○各
      1 次，所得分別為3,000 元、1,000 元、1,000 元、
      1,000 元，總計為6,000 元，亦應上開規定沒收，如全部
      或一部不能沒收時，以其財產抵償之。
四、據上論斷，應依刑事訴訟法第299 條第1 項前段，毒品危害
    防制條例第4 條第1 項、第19條第1 項，刑法第11條前段、
    第47條第1 項、第51條第5 款、第59條、第65條第2 項，判
    決如主文。
本案經檢察官郭俊男到庭執行職務
中    華    民    國    98    年    2     月    6    日
            刑事第三庭    審判長法  官  林輝煌
                                法  官  李貞瑩
                                法  官  蕭雅毓
以上正本證明與原本無異。
如不服本判決應於收受判決後10日內向本院提出上訴書狀，並應
敘述具體理由；其未敘述上訴理由者，應於上訴期間屆滿後20日
內向本院補提理由書（均須按他造當事人之人數附繕本）。「切
勿逕送上級法院」。
                                書記官  鍾宜津
中    華    民    國    98    年    2     月     6    日
附錄本案論罪科刑法條全文：
毒品危害防制條例第4 條：
製造、運輸、販賣第一級毒品者，處死刑或無期徒刑；處無期徒
刑者，得併科新臺幣1 千萬元以下罰金。
製造、運輸、販賣第二級毒品者，處無期徒刑或7 年以上有期徒
刑，得併科新臺幣7 百萬元以下罰金。
製造、運輸、販賣第三級毒品者，處5 年以上有期徒刑，得併科
新臺幣5 百萬元以下罰金。
製造、運輸、販賣第四級毒品者，處3 年以上10年以下有期徒刑
，得併科新臺幣3 百萬元以下罰金。
製造、運輸、販賣專供製造或施用毒品之器具者，處1 年以上7
年以下有期徒刑，得併科新臺幣1 百萬元以下罰金。
前五項之未遂犯罰之。
附表（扣案物）
┌──┬───────┬────┬───────┐
│編號│  名    稱    │  數量  │   備    註   │
├──┼───────┼────┼───────┤
│ 1  │扣案之門號    │1 支（含│為被告所有，且│
│    │0000000000號  │門號SIM │供販賣海洛因之│
│    │MOTOROLA行動電│卡1 張）│用，依毒品危害│
│    │話            │        │防制條例第19條│
│    │              │        │第1 項沒收。  │
│    │              │        │              │
├──┼───────┼────┼───────┤
│ 2  │葡萄糖        │1 包    │同上          │
│    │              │        │              │
├──┼───────┼────┼───────┤
│ 3  │吸管分裝匙    │8 支    │同上          │
│    │              │        │              │
├──┼───────┼────┼───────┤
│ 4  │夾鏈袋        │3 個    │同上          │
│    │              │        │              │
└──┴───────┴────┴───────┘
附錄一：證人丁○○之通訊監察譯文（偵卷第45頁至第46頁）
    【A：0000000000  B：0000000000】
     1.97年9 月30日下午04：31：29
       A：喂，妳回來找我嗎？
       B ：你在哪裡？
       A ：我在朋友家坐。
       B ：快一點。
       A ：3 仟是不是。
       B ：是的。
       A ：好。
       B ：你不要告訴董仔。
       A ：我知道。
       B ：你不要像上次一樣。
       A ：不會啦。
       B ：你上次有沒有告訴董仔，你不要害我。
       A ：沒有，妳在那裡？
       B ：我在全家超商這裡。
       A ：好，我馬上過去。
       B ：快一點喔。
     2.97年09月30日下午04：36：46
       B ：喂。
       A ：妳在哪裡？
       B ：我在全家，就是第一銀行前的全家超商。
       A ：哭吆，我跑到全聯超商這邊。
       B ：我在全家這裡，快一點。
       A ：好啦。
     3.97年09月30日下午06：07：28
       B ：喂，全聯超市啦。
       A ：好，我馬上到。
     4.97年10月1日下午05：41：13
       B：喂。
       A：喂，妳那邊還有沒有（毒品）
       B：沒有了。
       A：妳還要不要拿（毒品）？
       B：沒有錢。
       A：2000元，我先幫妳出。
       B ：不要啦，沒有錢，上次買3000元毒品，你抽（當）
       那麼多毒品？
       A ：我只有抽（當）1 支而已。
       B ：沒有錢，不要啦，上次的毒品那麼少，以為我不知
           道。
       A：那以後不要了。
     5.97年10月12日下午03：35：24
       B ：喂。
       A ：妳那邊有沒有葡萄糖？
       B ：妳上次拿給我的那一包。
       A ：是的。
       B ：在對面的那個房間。
       A ：拿下來給我。
       B ：好啦。
     6.97年10月12日下午03：40：10
       A ：喂。
       B ：我要向你買500 元毒品好不好？
       A ：沒有啦，買500元沒有，要買1000元才有。
       B：好啦，不過你不可以拿太爛的給我，我很久沒有了，
          不可以讓我爛。你幫我拿到樓上。
       A ：我還沒有分裝好。
       B ：不可以太強喔，幫我拿上來。
       A ：我用就拿上去。
       B ：好啦
附錄二：證人丙○○之通訊監察譯文（偵卷第167頁）
   【A：0000000000  B：丙○○使用公用電話】
     1.97年10月17日上午08：05：11
       A ：喂。
       B ：喂，有地方可拿嗎？
       A ：你在哪裡？
       B ：可以拿嗎？
       A ：等一下。
       B ：中央市○○○○道如何進去。
       A ：我不知道啦。
       B ：之前阿芳開電動這邊。
       A ：我要如何進去？
       B ：不然在郵局前面。
       A ：你西螺住20幾年會不知中央市場。
       B ：在中央市場這邊，第一銀行後面這條巷子裡面，你
           到就有看到。
       A ：好啦。
    2.97年10月17日上午09：31：49
       A ：喂。
       B ：你到了沒？。
       A ：我要去你那裡了。
       B ：要帶水過來喔。
附錄三：證人甲○○之通訊監察譯文（偵卷第89頁）
    【A：0000-000000  B：甲○○使用公用電話】
     97年10月19日下午01：47：45
     B ：喂，海馬，我阿水。
     A ：（海馬接聽）喔，阿加，怎樣？
     B ：你在那裡？
     A ：我在逛街。
     B ：我也在街上，那裡在那邊？
     A ：我列找不到錢。
     B ：那些不夠。
     A ：要1800元不夠，不夠啦。
     B ：阿時鐘那？
     A ：沒錢也沒用，他在這裡，（時鐘接聽）喂，大仔怎樣
        ？
     B ：你在那裡？
     A ：阿錢不夠沒有用，我這邊只有1000元而已，不夠啦。
     B ：看怎樣，從世主（種）那邊處理下去。
     A ：不是約3 點嗎？
     B ：沒關係。
     A ：錢不夠也沒用。
     B ：我還要打給他列。
     A ：喂，你看怎樣，我拿1000 元過去。
     B ：好啦。


司法院資訊處製作；財團法人民間司法改革基金會備份。
